【裁判字號】    98,審易,1077
【裁判日期】    980925
【裁判案由】    竊盜
【裁判全文】
臺灣桃園地方法院刑事判決            98年度審易字第1077號
公  訴  人  臺灣桃園地方法院檢察署檢察官
被      告  丙○○
上列被告因竊盜案件，經檢察官提起公訴（98年度偵字第10267
號、第13529 號），被告於準備程序期日就被訴事實為有罪陳述
，經本院裁定進行簡式審判程序，茲判決如下：
    主  文
丙○○所犯如附表所示之罪，均累犯，分別判處如附表所示之刑
。應執行有期徒刑壹年，如易科罰金，以新臺幣壹仟元折算壹日
，扣案之鑰匙壹把沒收。
    事  實
一、丙○○前於民國95年間因竊盜等案件，經本院以95年度訴字
    第2626號判處應執行有期徒刑2 年確定，復經本院以96年度
    聲減字第1014號裁定減刑，並定其應執行有期徒刑1 年確定
    ，入監執行後，已於96年11月14日期滿執行完畢。詎其猶不
    知悔改，竟基於意圖為自己不法所有之犯意，先後於附表所
    示之犯罪時間、犯罪地點，以附表所示之方法，分別竊得如
    附表所示之物，嗣分別於98年6 月14日凌晨1 時10分許，在
    桃園縣桃園市○○街208 號為警查獲，並扣得鑰匙1 把，及
    於98年5 月10日晚間6 時10分許，在桃園縣龜山鄉○○○路
    22 號506室居處為警查獲。
二、證據名稱：
  (一)被告丙○○於警詢、檢察官偵訊及本院審理時之自白。
  (二)被害人乙○○、丁○○、甲○○、李輝芳、證人振民分別
    於警詢時之陳述。
  (三)贓物領據1 紙、贓物認領保管單1 紙、車籍查詢- 基本資料
    詳細畫面、失車- 唯讀案件基本資料、車號查詢重型機車車
    籍、桃園縣政府警察局車輛尋獲電腦輸入單、採證相片。
  (四)扣案之鑰匙1 把。
三、附記事項。
  (一)被告所犯如附表編號二、四所示之犯行，係於98年5 月10日
    另案為警查獲時，於其所犯如附表編號二、四所示之犯行尚
    未被有偵查犯罪職權之公務員發覺前，向臺北縣政府警察局
    三峽分局偵查隊警員蘇忠廷、許賢文自首上揭2 次竊盜犯行
    並接受裁判，業據被告供承在卷，再觀之全案卷證，復查無
    證據證明被告另案為警查獲時，有足以讓承辦警員對於被告
    所犯如附表編號二、四所示之犯行，客觀上存有合理懷疑之
    確切根據，是關於附表編號二、四所示之犯行，爰依刑法第
    62 條 前段之規定減輕其刑。
  (二)按刑法第41條第2 項關於數罪併罰，數宣告刑均得易科罰金
    ，而定應執行之刑逾6 個月者，排除適用同條第1 項得易科
    罰金之規定部分，業經司法院大法官會議釋字第662 號解釋
    為違憲，並自該解釋公布之日起已失其效力。故被告各罪所
    宣告之刑，均得易科罰金，其所定應執行之刑雖逾6 月，仍
    得諭知易科罰金之折算標準。並就被告各宣告刑與所定應執
    行之刑，均諭知易科罰金之折算標準，以示懲儆。
四、依刑事訴訟法第273 條之1 第1 項、第299 條第1 項前段、
    第310 條之2 、第454 條第1 項，刑法第320 條第1 項、第
    47條第1 項、第62條前段、第51條第5 款、第41條第1 項前
    段、第38條第1 項第2 款，刑法施行法第1 條之1 第1 項、
    第2 項前段，判決如主文。
五、如不服本判決，得於判決書送達之翌日起10日內，以書狀敘
    述理由，向本庭提出上訴。
本案經檢察官潘怡華到庭執行職務。
中    華    民    國    98    年    9     月    25    日
                        刑事庭  法  官  劉為丕
以上正本證明與原本無異。
如不服本判決，應於判決送達後10日內向本院提出上訴狀（應附
繕本），其未敘述上訴理由者，應於上訴期間屆滿後20日內補提
理由書狀於本院，上訴於臺灣高等法院。
                                書記官  陳淑瓊
中    華    民    國    98    年    9     月    25    日
附表：
┌─┬─────────┬───┬─────────┬─────────┐
│編│犯罪時間及犯罪地點│被害人│犯罪方法及所得財物│主文              │
│號│                  │      │                  │                  │
├─┼─────────┼───┼─────────┼─────────┤
│一│97年8 月20日上午6 │乙○○│持自己所有之鑰匙1 │丙○○竊盜，累犯，│
│  │時30分許前之某時，│      │把，徒手竊取停放於│處有期徒刑伍月，如│
│  │在桃園縣桃園市向善│      │該處之車牌號碼KEL-│易科罰金，以新臺幣│
│  │街48巷5 號前      │      │788 號重型機車1 輛│壹仟元折算壹日，扣│
│  │                  │      │，得手後供己代步使│案之鑰匙壹把沒收。│
│  │                  │      │用。              │                  │
├─┼─────────┼───┼─────────┼─────────┤
│二│98年2 月26日下午3 │丁○○│趁丁○○經營之工廠│丙○○竊盜，累犯，│
│  │時30分許，在桃園縣│      │辦公室大門敞開時，│處有期徒刑參月，如│
│  │蘆鄉蘆竹村20鄰蘆竹│      │進入徒手竊取其所有│易科罰金，以新臺幣│
│  │188 之3 號工廠辦公│      │，置於桌上之皮包1 │壹仟元折算壹日。  │
│  │室                │      │只，內有公司大小印│                  │
│  │                  │      │鑑章8 個、客戶請款│                  │
│  │                  │      │單及發票、行照2 張│                  │
│  │                  │      │、票號為AW0000000 │                  │
│  │                  │      │號之支票1 紙、現金│                  │
│  │                  │      │新臺幣（下同）約30│                  │
│  │                  │      │0 元得手。        │                  │
├─┼─────────┼───┼─────────┼─────────┤
│三│98年4 月4 日下午3 │甲○○│利用甲○○住處大門│丙○○竊盜，累犯，│
│  │時許，在臺北縣鶯歌│      │未關，進入徒手竊取│處有期徒刑伍月，如│
│  │鎮○○路144 號    │      │其所有之廠牌為SONY│易科罰金，以新臺幣│
│  │                  │      │、型號為K610i 號、│壹仟元折算壹日。  │
│  │                  │      │廠牌為三洋、型號為│                  │
│  │                  │      │I92 號之行動電話各│                  │
│  │                  │      │1 支、儲值600 元之│                  │
│  │                  │      │iCASH 卡1 張、汽車│                  │
│  │                  │      │駕照1 張、健保卡1 │                  │
│  │                  │      │張、匯豐銀行金融卡│                  │
│  │                  │      │1 張、花旗銀行及聯│                  │
│  │                  │      │邦銀行信用卡各1 張│                  │
│  │                  │      │、現金7,000 元得手│                  │
│  │                  │      │。                │                  │
├─┼─────────┼───┼─────────┼─────────┤
│四│98年4 月10日下午4 │李輝芳│利用李輝芳所主持之│丙○○竊盜，累犯，│
│  │時30分許，在桃園縣│      │「天惠堂」未上鎖之│處有期徒刑參月，如│
│  │蘆竹鄉○○村○○路│      │際，進入徒手竊取其│易科罰金，以新臺幣│
│  │2段46 號3 樓「天惠│      │內神像所佩掛之金牌│壹仟元折算壹日。  │
│  │堂」              │      │6 面，總重約1 兩9 │                  │
│  │                  │      │錢得手。          │                  │
└─┴─────────┴───┴─────────┴─────────┘
附錄本案論罪科刑依據之法條：
中華民國刑法第320 條（普通竊盜罪、竊佔罪）
意圖為自己或第三人不法之所有，而竊取他人之動產者，為竊盜
罪，處5 年以下有期徒刑、拘役或5 百元以下罰金。
意圖為自己或第三人不法之利益，而竊佔他人之不動產者，依前
項之規定處斷。
前二項之未遂犯罰之。


司法院資訊處製作；財團法人民間司法改革基金會備份。
